【裁判字號】    90,易緝,18
【裁判日期】    900213
【裁判案由】    詐欺
【裁判全文】
臺灣高雄地方法院刑事判決                            九十年度易緝字第一八號
    公  訴  人  臺灣高雄地方法院檢察署檢察官
    被      告  甲○○
右列被告因詐欺案件，經檢察官提起公訴（八十八年度偵緝字第一○九七號），本院
判決如左：
    主  文
甲○○意圖為自己不法之所有，以詐術使人將本人之物交付，處有期徒刑參月，如易
科罰金，以參佰元折算壹日。緩刑貳年。
    事  實
一、甲○○於民國八十五年五月間，得知乙○○○之夫李猛所有之漁船急需船員出海
    作業，且明知其當時無工作，在外欠款新臺幣（下同）十餘萬元，經濟狀況不佳
    ，並無清償借款之能力，竟意圖為自己不法之所有，於八十五年五月間某日，在
    基隆市○○街一六一巷六十一號乙○○○住處，向乙○○○佯稱：願隨船出海作
    業，惟需三萬元向先前任職之漁船公司取回船員證後，始可上船作業，且另需車
    馬費五千元等語，致乙○○○陷於錯誤，而借予三萬五千元。詎甲○○取得上開
    金額並簽發面額三萬五千元、到期日為八十五年六月十日之本票一紙以為支付後
    ，即逃逸無蹤，乙○○○至此始知受騙。
二、案經乙○○○訴由臺灣高雄地方法院檢察署檢察官偵查起訴。
    理  由
一、訊據被告甲○○固坦承有於右揭時、地向告訴人乙○○○借款三萬五千元之事實
    ，惟矢口否認有何詐欺之犯行，辯稱：借款要換回船員證，但當時因錢丟了，所
    以沒有隨船出海，伊沒有詐欺之意思云云。然查，右揭事實，業據告訴人乙○○
    ○於偵查中指訴綦詳，且被告借款當時並無工作，尚欠前任職之漁船公司十餘萬
    元未清償，因沒有工作，還要養妻女、父親，所以一直到本院審理前才還款等情
    ，亦據被告於本院審理時所自承，顯見被告於向告訴人借款時，並無清償借款之
    能力，而其於借得本件款項後，亦未將該款項清償前任職之漁船公司以換回船員
    證隨船出海作業，且亦無任何還款之計劃，並使告訴人遍尋無著，甚至自八十六
    年十二月二十七日告訴人對其提出本件告訴，至九十年一月二十日經本院通緝後
    而緝獲止，均未給付任何款項予告訴人，是被告詐欺之意圖，至為灼然；再衡情
    被告當時尚欠前任職之漁船公司十餘萬元，實無可能以三萬元即可將前債清償，
    並取回船員證之理；此外，復有本票、和解書各一紙在卷可稽，是被告前開所辯
    ，顯係事後卸責飾詞，不足採信。本件事證明確，被告犯行洵堪認定。
二、核被告甲○○所為，係犯刑法第三百三十九條第一項之詐欺取財罪。爰審酌被告
    於詐得借款後，即未償付任何款項，使告訴人追索無著，受有損害，惟其到案後
    已將款項清償予告訴人而達成民事和解，有和解書一紙在卷可參，並坦承部分犯
    行，態度良好等一切情狀，量處如主文所示之刑，以資懲儆。又刑法第四十一條
    業已於九十年一月十日修正公布，並於九十年一月十二日生效，依其修正內容為
    犯最重本刑為五年以下有期徒刑以下之刑之罪，而受六個月以下有期徒刑或拘役
    之宣告，因身體、教育、職業、家庭之關係或其他正當事由，執行顯有困難者，
    得以一元以上三元以下折算一日，得易科罰金，是以，揆諸上開修正，就被告宣
    告之刑併以諭知易科罰金之折算標準，附此敘明。末查被告前未曾受有期徒刑以
    上刑之宣告，有臺灣高等法院被告全國前案紀錄表及臺灣高雄地方法院檢察署刑
    案資料查註紀錄表各一份附卷可憑，於犯罪後亦已與告訴人成立民事和解，已如
    前述，足見被告經此偵、審程序及科刑之教訓後，當知所警惕，信無再犯之虞，
    本院認前開對其宣告之刑，以暫不執行為適當，爰併予宣告緩刑二年，以啟自新
    。
據上論斷，應依刑事訴訟法第二百九十九條第一項前段，刑法第三百三十九條第一項
、第四十一條第一項、第七十四條第一款，罰金罰鍰提高標準條例第一條前段、第二
條，判決如主文。
中      華      民      國    九十      年      二      月     十三     日
                                    臺灣高雄地方法院刑事第一庭
                                        法  官   陳玉聰
右正本證明與原本無異。
如不服本判決，應於判決送達後十日內，向本院提出上訴狀。
                                        書記官   鄭淑臻
中    華    民    國        九十      年      二      月      十三      日
附錄本案論罪科刑法條全文：
刑法第三百三十九條第一項：
意圖為自己或第三人不法之所有，以詐術使人將本人或第三人之物交付者，處五年以
下有期徒刑、拘役或科或併科一千元以下罰金。


司法院資訊處製作；財團法人民間司法改革基金會備份。
